臺灣桃園地方法院交通事件裁定　　　　 94年度交聲字第409號
異　議　人
即受處分人　甲○○
上列異議人因違反道路交通管理處罰條例事件，對於交通部公路
總局新竹區監理所桃園監理站94年6 月7 日桃監裁罰字第裁52－
IA0000000 號、第裁52－IA0000000 號、第裁52－IA0000000 號
裁52－IA0000000 號、第裁52－IA0000000 號、第裁52－IA0000
000 號、第裁52－IA000 0000號、第裁52－IA0000000 號、第裁
52－IA0000000 號、第裁52－IA0000000 號、第裁52－IA000000
0 號、第裁52－IA0000000 號、第裁52－IA0000000 號、第裁52
－IA0000000 號、第裁52－IA00 00000號、第裁52－IA0000000
號、第裁52－IA0000000 號、第裁52－IA0000000 號、第裁52－
IA0000000 號、第裁52－IA0000000 號、第裁52－IA0000000 號
、第裁52－IA0000000 號、第裁52－IA 0000000號、第裁52－IA
0000000 號、第裁52－IA0000000 號、第裁52－IA0000000 號、
第裁52－IA0000000 號、第裁52－IA0000000號、第裁52－IA000
0000 號裁決書所為處分不服，聲明異議，本院裁定如下：
    主  文
原處分均撤銷。
    理  由
一、異議人即受處分人甲○○所有之車牌號碼EEO －907 號輕型
    機車於附表所示之時間、地點，在禁止臨時停車處所停車，
    為臺北市停車管理處交通助理員依據採證照片逕行舉發，填
    製如附表所示之舉發違反道路交通管理事件通知單，移送交
    通部公路總局新竹區監理所桃園監理站（以下簡稱原處分機
    關），原處分機關以異議人違規事實明確，且逾期未到案，
    依道路交通管理處罰條例第56條第1 項第1 款之規定，而於
    94年6 月7 日以如附表所示之裁決書，各裁處罰鍰新臺幣（
    下同）1,200 元。再異議人即受處分人甲○○所有之車牌號
    碼EEO －907 號輕型機車於93年2 月9 日16時5 分，在臺北
    市○○路○ 段186 巷，機車在汽車停車格內停車，為臺北市
    停車管理處交通助理員依據採證照片逕行舉發，填製北市交
    停字第IA0000000 號舉發違反道路交通管理事件通知單，移
    送原處分機關，原處分機關以異議人違規事實明確，且逾期
    未到案，依道路交通管理處罰條例第56條第1 項第9 款之規
    定，而於94年6 月7 日以桃監裁罰字第裁52－IA0000000 號
    裁決書裁處罰鍰1,200 元。
二、異議意旨如附件。。
三、經查：
（一）異議人甲○○所有之車牌號碼EEO －907 號輕型機車確有
      於附表所示之時、地，在禁止臨時停車處所停車；於93年
      2 月9 日16時5 分，在臺北市○○路○ 段186 巷，機車在
      汽車停車格內停車，先後經臺北市停車管理處交通助理員
      予以開單舉發等情，有採證照片32張、附表所示之舉發違
      反道路交通管理事件通知單及北市交停字第IA0000000 號
      舉發違反道路交通管理事件通知單共29張在卷可稽，該車
      牌號碼EEO －907 號輕型機車確有於附表所示之時、地停
      放於禁止停車之紅線區及於93年2 月9 日違規停放在汽車
      停車格等情，當可認定。
（二）異議人雖辯稱：伊因工作關係須往返桃園、臺北之間，為
      使在臺北有交通工具可使用，故將機車停放在臺北車站，
      後因工作關係調往中部約一個多月，伊將機車停放在未劃
      有紅線可停放機車處，不知何人將伊機車移位云云。然觀
      諸卷附之違規採證照片，該車牌號碼EEO －907 號機車，
      於91年3 月11日、12日，係車頭向內，直式停放在紅線區
      ，於同年3 月13日、14日、15日，車頭向右、車尾向左，
      橫斜停放在紅線區，同年月18日、20日、21日亦係橫斜停
      放，惟傾斜角度與前3 日不同，同年月22日、25日、26
      日，則係車頭向左、車尾向右，橫斜停放在紅線區，同年
      4 月18日、22日、23日、24日、29日則為全車橫停在紅線
      上，同年5 月20日機車所停放之地點與前述時間不同，且
      此次係車頭向外，車身直式停放在紅線上。異議人車輛停
      放之方式一再改變，苟非使用該車之人自行移動，實難想
      像他人會如此不厭其煩，每隔數日即變動該車停放方式。
      況依照片所示，前開機車停放位置之左右至少1 公尺均為
      禁止停車之紅線區，縱有他人挪移車輛以便利自己停車之
      必要，因機車體積龐大，於無法發動機車情況下，徒手搬
      動機車顯非易事，故一般人應僅稍微挪動車輛以空出空間
      即足，實無必要亦無可能如此費力將他人機車為數公尺之
      移動。又其中93年2 月9 日，異議人所有之前開機車係停
      放在汽車格內，該處左右均為汽車停車格且均停有汽車，
      異議人機車如此停放，僅會佔去汽車停放空間，徒增汽車
      駕駛人停放汽車之困難，故其左右停放汽車之駕駛人絕無
      可能由他處挪移異議人之前開機車至汽車停放格中。而異
      議人停放機車附近除汽車外，別無其他車輛，亦可排除他
      人因停放機車而挪移異議人機車之可能。更進者，異議人
      機車停放位置左右均為汽車停車格，苟如異議人所述前開
      機車原係停放在合法可停機車之處，則欲自該處挪移異議
      人機車至現違規停放處，至少需挪移一個停車格約4 、5
      公尺之距離，實難想像何以有人會無端如此大費周章挪移
      異議人機車如此長遠之距離，而將之停放在汽車停車格中
      ，而為此損人不利己之舉。故異議人所稱機車係遭他人擅
      自挪移至舉發地點云云，當為憑空臆測之詞，顯無可能。
      況機車竊案時有所聞，異議人自承欲離開臺北一段時間，
      而無使用該機車之必要，則衡諸常情，為免車輛失竊，自
      會將車輛停放於其可隨時查看、掌握行蹤之處，豈會於91
      年間前開長達二月餘之時間，全然不知其前開車輛之停放
      情形，異議人前開所辯，要與常情有違，洵無足採。
四、按處理違反道路交通管理事件，有關文書送達之程序，依行
    政程序法之規定，違反道路交通管理事件統一裁罰基準及處
    理細則第5 條定有明文。再送達，於應受送達人之住居所、
    事務所或營業所為之；對於當事人之送達，有下列各款情形
    之一者，行政機關得依申請，准為公示送達︰一、應為送達
    之處所不明者；二、於有治外法權人之住居所或事務所為送
    達而無效者；三、於外國或境外為送達，不能依第86條之規
    定辦理或預知雖依該規定辦理而無效者。有前項所列各款之
    情形而無人為公示送達之申請者，行政機關為避免行政程序
    遲延，認為有必要時，得依職權命為公示送達，當事人變更
    其送達之處所而不向行政機關陳明，致有第一項之情形者，
    行政機關得依職權命為公示送達，行政訴訟法第72條第1 項
    前段、第78條分別訂有明文。故行政機關欲對應受送達人為
    公示送達者，須有該法第78條所定之事由始得為之。查臺北
    市停車管理處就前開異議人違規行為，開立如附表所示之舉
    發違反道路交通管理事件通知單，併同前開舉發單及採證照
    片送達至桃園縣桃園市○○路1112巷2 號，經郵局以遷移新
    址或逾期招領為由退回原舉發機關，原舉發機關則於附表所
    示之時間以公示送達之方式向異議人為送達；另該北市交停
    字第IA0000000 號之舉發違反道路交通管理事件通知單及採
    證照片亦送達至桃園縣桃園市○○路1112巷2 號，經郵局以
    逾期招領為由退回原舉發機關，原舉發機關於93年3 月16日
    改以公示送達之方式向異議人為送達等情，有臺北市停車管
    理處公示舉發違反交通管理事件通知單（通知聯）送達名冊
    電腦入案清冊1 份附卷可按，惟異議人於85年12月9 日即設
    籍桃園縣八德市○○里○ 鄰○○路322 號11樓之4 一情，有
    異議人甲○○之戶籍資料1 紙在卷為憑，原舉發機關本應向
    異議人住居之前開戶籍址為送達，然竟誤向桃園縣桃園市○
    ○路1112巷2 號為送達，復因無人收受而逕以公示送達方式
    為送達，其送達難謂合法。次按汽車駕駛人在禁止臨時停車
    處所停車，或停車時間、位置、方式、車種不依規定者，處
    新臺幣600 元以上1,200 元以下罰鍰，道路交通管理處罰條
    例第56條第1 項第1 款、第9 款分別訂有明文，又依道路交
    通管理處罰條例第3 條第8 款規定，該條例所稱之汽車包括
    機器腳踏車。則前開罰則所定罰鍰數額既有不同，足見裁決
    機關應依不同之狀況而為適當之裁罰，而對於何種情形應為
    何程度之裁罰，主管機關對此訂有違反道路交通管理事件統
    一裁罰基準及處理細則，以為處分機關據以裁罰之標準。而
    依前開裁罰基準表所示，違反道路交通管理處罰條例第56條
    第1 項第1 款、第9 款規定之統一裁罰基準均分為：期限內
    繳納或到案聽候裁決者，處罰鍰600 元，到案期限15日內，
    繳納罰鍰或到案聽候裁決者，處罰鍰800 元，逾越應到案期
    限15日以上30日以內，繳納罰鍰或到案聽候裁決者，處罰鍰
    1, 000元，逾越應到案期限30日以上繳納罰鍰或逕行裁決者
    ，處罰鍰1,20 0元；違反道路交通管理處罰條例第56條第1
    項第1 款規定之統一裁罰基準分為：期限內繳納或到案聽候
    裁決者，處罰鍰600 元，到案期限15日內，繳納罰鍰或到案
    聽候裁決者，處罰鍰800 元，逾越應到案期限15日以上30日
    以內，繳納罰鍰或到案聽候裁決者，處罰鍰1,000 元，逾越
    應到案期限30日以上繳納罰鍰或逕行裁決者，處罰鍰1,200
    元，裁決機關應依上開基準表所列之情形，分別不同之狀況
    而裁處罰鍰。另按違反道路交通管理事件統一裁罰基準及處
    理細則第48條第1 項規定：違反道路交通管理事件，行為人
    認為舉發之事實與違規情形相符者，得於接獲通知單後，親
    自或委託他人持該通知單，不經裁決向指定之處所，逕依裁
    罰基準執行並繳納罰鍰結案。行為人於違規後，既得持通知
    單向指定處所逕行繳納罰鍰，且其繳納之罰鍰復有輕重之分
    ，故該違規通知單之送達或交付予違規人即形重要。為保障
    違規人免於受最重之處罰，故於行為人違規後，舉發單位即
    應將違規通知單送達或交付予違規人，俾違規人得以持該通
    知單向指定之處所，於限期限內自動繳納罰鍰或到案聽候裁
    決，而得以法定最低罰鍰數額結案。本件之舉發違反道路交
    通管理事件通知單並未合法送達於異議人，已如前述，且退
    萬步言，依行政程序法第81條規定，公示送達自前條公告之
    日起，其刊登政府公報或新聞紙者，自最後刊登之日起，經
    20日發生效力，本案附表所示之舉發單公示送達生效之日期
    ，均在舉發單所載應到案日期後（如附表所示），而該北市
    交停字第IA0000000 號之舉發違反道路交通管理事件通知單
    所載應到案日為93年3 月14日，然舉發單位於同年月16日始
    為公示送達，異議人顯未能依違反道路交通管理事件統一裁
    罰基準及處理細則第48條第1 項規定，於期限內繳納或到案
    聽候裁決，於異議人之權益非無影響。原處分機關應責令舉
    發機關將舉發通知單送達予違規人後，再依上開裁罰基準表
    所列之情形分別裁罰，方為適當。本件原處分機關於異議人
    未受通知其應到案日期、處所、繳納期限前，即逕裁決異議
    人各1,200 元之處鍰，其所為處分即有不當，異議人聲明異
    議雖無理由，然原處分既有不當，即應由本院將原處分撤銷
    。且異議人本件違規所應處罰之數額，因尚須於異議人收受
    通知單後，視其是否依裁罰基準表所示各情形即：期限內繳
    納或到案聽候裁決者，案期限15日內，繳納罰鍰或到案聽候
    裁決者，逾越應到案期限15日以上30日以內，繳納罰鍰或到
    案聽候裁決者，逾越應到案期限30日以上繳納罰鍰或逕行裁
    決者，而作不同之處罰，故本件仍應由原處分機關於送達違
    規通知單後，再視異議人是否於期限內繳納等各情形處理，
    本院尚不得逕為裁定處罰，併此敘明。
據上論斷，應依道路交通案件處理辦法第20條，裁定如主文。
中　　華　　民　　國　　94　　年　　11　　月　　30　　日
                        交通法庭法  官  何燕蓉
上正本證明與原本無異。
如不服本裁定，應於送達後5 日內，向本院提出抗告狀。
                                書記官  許弘樺
中　　華　　民　　國　　94　　年　　11　　月　　30　　日
附表
┌─┬──────────┬──────┬──────┬──────┬──────┐
│編│舉發違反道路交通管理│  違規時間  │  違規地點  │應到案日期  │  送達時間  │
│號│事件通知單及違反道路│            │            │（前）      │            │
│  │交通管理事件裁決書  │            │            │            │            │
├─┼──────────┼──────┼──────┼──────┼──────┤
│1 │第IA0000000號       │91年3 月11日│市○○道對面│91年4 月14日│91年4 月3 日│
│  │第裁52－IA0000000號 │10時55分    │台北車站    │            │            │
├─┼──────────┼──────┼──────┼──────┼──────┤
│2 │第IA0000000號       │91年3 月11日│市○○道一段│91年4 月17日│91年4 月3 日│
│  │第裁52－IA0000000號 │17時        │            │            │            │
├─┼──────────┼──────┼──────┼──────┼──────┤
│3 │第IA0000000號       │91年3 月12日│市○○道○段│91年4 月17日│91年4 月3 日│
│  │第裁52－IA0000000號 │8 時27分    │            │            │            │
├─┼──────────┼──────┼──────┼──────┼──────┤
│4 │第IA0000000號       │91年3 月13日│建成平面停車│91年4 月18日│91年4 月3 日│
│  │第裁52－IA0000000號 │9 時40分    │場          │            │            │
├─┼──────────┼──────┼──────┼──────┼──────┤
│5 │第IA0000000號       │91年3 月14日│市○○道○段│91年4 月19日│91年4 月3 日│
│  │第裁52－IA0000000號 │8 時35分    │            │            │            │
├─┼──────────┼──────┼──────┼──────┼──────┤
│6 │第IA0000000號       │91年3 月14日│市○○道○段│91年4 月19日│91年4 月3 日│
│  │第裁52－IA0000000號 │16時30分    │一號        │            │            │
├─┼──────────┼──────┼──────┼──────┼──────┤
│7 │第IA0000000號       │91年3 月15日│市○○道○段│91年4 月20日│91年4 月3 日│
│  │第裁52－IA0000000號 │9 時10分    │台北車站    │            │            │
├─┼──────────┼──────┼──────┼──────┼──────┤
│8 │第IA0000000號       │91年3 月15日│建成平面停車│91年4 月20日│91年4 月3 日│
│  │第裁52－IA0000000號 │11時10分    │場          │            │            │
├─┼──────────┼──────┼──────┼──────┼──────┤
│9 │第IA0000000號       │91年3 月15日│市○○道○段│91年4 月20日│91年4 月3 日│
│  │第裁52－IA0000000號 │14時        │一號        │            │            │
├─┼──────────┼──────┼──────┼──────┼──────┤
│10│第IA0000000號       │91年3 月15日│市○○道對面│91年4 月20日│91年4 月8 日│
│  │第裁52－IA0000000號 │15時35分    │台北車站    │            │            │
├─┼──────────┼──────┼──────┼──────┼──────┤
│11│第IA0000000號       │91年3 月18日│市○○道○段│91年4 月21日│91年4 月8 日│
│  │第裁52－IA0000000號 │9 時35分    │一號        │            │            │
├─┼──────────┼──────┼──────┼──────┼──────┤
│12│第IA0000000號       │91年3 月18日│市○○道○段│91年4 月21日│91年4 月8 日│
│  │第裁52－IA0000000號 │17時        │            │            │            │
├─┼──────────┼──────┼──────┼──────┼──────┤
│13│第IA0000000號       │91年3 月19日│市○○道○段│91年4 月24日│91年4 月8 日│
│  │第裁52－IA0000000號 │14時25分    │一號        │            │            │
├─┼──────────┼──────┼──────┼──────┼──────┤
│14│第IA0000000號       │91年3 月20日│市○○道○段│91年4 月25日│91年4 月8 日│
│  │第裁52－IA0000000號 │9 時10分    │一號        │            │            │
├─┼──────────┼──────┼──────┼──────┼──────┤
│15│第IA0000000號       │91年3 月21日│市○○道一段│91年4 月26日│91年4 月8 日│
│  │第裁52－IA0000000號 │8 時20分    │一號        │            │            │
├─┼──────────┼──────┼──────┼──────┼──────┤
│16│第IA0000000號       │91年3 月22日│市○○道○段│91年4 月27日│91年4 月15日│
│  │第裁52－IA0000000號 │9 時10分    │一號        │            │            │
├─┼──────────┼──────┼──────┼──────┼──────┤
│17│第IA0000000號       │91年3 月22日│市○○道○段│91年4 月27日│91年4 月15日│
│  │第裁52－IA0000000號 │18時        │            │            │            │
├─┼──────────┼──────┼──────┼──────┼──────┤
│18│第IA0000000號       │91年3 月25日│市○○道○段│91年4 月28日│91年4 月15日│
│  │第裁52－IA0000000號 │8 時25分    │一巷民族東路│            │            │
├─┼──────────┼──────┼──────┼──────┼──────┤
│19│第IA0000000號       │91年3 月25日│市○○道○段│91年4 月28日│91年4 月15日│
│  │第裁52－IA0000000號 │17時        │一號        │            │            │
├─┼──────────┼──────┼──────┼──────┼──────┤
│20│第IA0000000號       │91年3 月26日│市○○道○段│91年5 月1 日│91年4 月15日│
│  │第裁52－IA0000000號 │9 時30分    │二號        │            │            │
├─┼──────────┼──────┼──────┼──────┼──────┤
│21│第IA0000000號       │91年3 月26日│市○○道○段│91年5 月1 日│91年4 月15日│
│  │第裁52－IA0000000號 │14時15分    │一號        │            │            │
├─┼──────────┼──────┼──────┼──────┼──────┤
│22│第IA0000000號       │91年4 月18日│市○○道○段│91年5 月24日│91年5 月8 日│
│  │第裁52－IA0000000號 │9 時15分    │            │            │            │
├─┼──────────┼──────┼──────┼──────┼──────┤
│23│第IA0000000號       │91年4 月22日│市○○道○段│91年5 月26日│91年6 月20日│
│  │第裁52－IA0000000號 │8 時55分    │            │            │            │
├─┼──────────┼──────┼──────┼──────┼──────┤
│24│第IA0000000號       │91年4 月23日│市○○道○段│91年5 月30日│91年6 月20日│
│  │第裁52－IA0000000號 │11時10分    │            │            │            │
├─┼──────────┼──────┼──────┼──────┼──────┤
│25│第IA0000000號       │91年4 月24日│市○○道○段│91年5 月31日│91年6 月20日│
│  │第裁52－IA0000000號 │10時25分    │            │            │            │
├─┼──────────┼──────┼──────┼──────┼──────┤
│26│第IA0000000號       │91年4 月24日│市○○道○段│91年5 月31日│91年6 月20日│
│  │第裁52－IA0000000號 │13時45分    │            │            │            │
├─┼──────────┼──────┼──────┼──────┼──────┤
│27│第IA0000000號       │91年4 月29日│市○○道○段│91年6 月6 日│91年6 月20日│
│  │第裁52－IA0000000號 │11時15分    │            │            │            │
├─┼──────────┼──────┼──────┼──────┼──────┤
│28│第IA0000000號       │91年5 月20日│市○○道○段│91年6 月23日│91年6 月21日│
│  │第裁52－IA0000000號 │11時10分    │            │            │            │
└─┴──────────┴──────┴──────┴──────┴──────┘
